【裁判字號】    97,訴,1338
【裁判日期】    981111
【裁判案由】    給付貨款
【裁判全文】
臺灣士林地方法院民事判決
                                      97年度訴字第1338號
原      告  典亮科技有限公司
法定代理人  戊○○
訴訟代理人  胡坤佑律師
被      告  凱美電機股份有限公司
                        之2
法定代理人  甲○○
訴訟代理人  黃福雄律師
            陳威如律師
上列當事人間給付貨款事件，本院於民國98年10月28日言詞辯論
終結，判決如下：
    主      文
被告應給付原告新臺幣貳佰貳拾陸萬捌仟玖佰壹拾肆元及分別自
附表所示利息起算日起，均自清償日止，按年利率百分之五計算
之利息。
訴訟費用新臺幣貳萬捌仟肆佰柒拾元元由被告負擔。
本判決於原告以新臺幣柒拾陸萬元，為被告供擔保後，得為假執
行；如被告以貳佰貳拾陸萬捌仟玖佰壹拾肆元為原告供擔保後，
得免為假執行。
    事實及理由
一、原告起訴主張：被告於民國96年10月29日至97年3 月28日止
    ，向原告陸續購買突波吸收器、二極體、電晶體、熱敏電阻
    及積體電路等貨物共15批，價金含稅共計新台幣（下同）2,
    268,914 元。經原告依約分別出貨送交被告收受並附上統一
    發票請款，依約定被告應分別自交貨日即97年2 月25日起陸
    續付清上開款項（付款期為次月結60日），惟被告迄今均未
    給付貨款。被告雖曾抗辯其中96年7 月起原告所提供之SF-2
    7 二極體有瑕疪，而拒絕付款。惟原告並未承認系爭貨品有
    瑕疪，而且原告係出售SF-27 單一零件給被告，經被告加工
    結合其他零件成另一產品後再出售給被告客戶；另被告所提
    出之維修單據，係載「奇美六廠更換安定器費用」、「工資
    」或至台南科學園區奇美六廠處理客訴，均與原告無關；另
    依唯聖公司於97年2 月26日所作完整測試報告，可知正確失
    效點是95.4度，並非90度，因此環境溫度95度時，等於SF-2
    7 二極體工作溫度155 度，已超出雙方當初確認規則書所載
    工作溫度-65 度至150 度；又被告生產之電子安定器至少有
    30 個 機種，而被告所稱瑕疪之產品，僅發生於被告新開發
    之「輸入電壓為277Vac之機種，亦不能證明原告所售二極體
    零件有瑕疪。爰依買賣關係，訴請被告給付貨款，並聲明：
    被告應給付原告2,268,914 元及分別自附表所示利息起算日
    起，均自清償日止，按年利率百分之五計算之利息。
二、被告聲明原告之訴駁回，如受不利判決，願供擔保免為假執
    行，並抗辯如下：
  (一)原告95年10月2 日至96年3 月19日期間交貨之SF-27 二極體
    確有瑕疪，原告於96年12月14日之協商會議中已承認，並同
    意暫扣應支付之貨款。
  (二)訴外人即供應商唯聖公司出具之報告指出「第二階段除以上
    條件持續增加溫度，結果於增加至環境溫度90度時二極體燒
    毀。」另依唯聖公司之計算，失效材料之操作溫度為155 度
    ，超出原告承認書所載之-65 度至150 度，均可證明原告所
    售之SF-27二極體有瑕疪。
  (三)被告因原告販售之SF-27 二極體有瑕疪，所生替客戶更換、
    維修之費用已達908,997 元，主張抵銷。另預計將另外支出
    8,964,000 元維修費用。
三、得心證理由
  (一)兩造不爭執之事實：
    1.被告於民國96年10月29日至97年3 月28日止，陸續向原告
      購買突波吸收器、二極體、電晶體、熱敏電阻、積體電路
      等貨物共15批，價金共新臺幣（以下同）274 萬0,380 元
      ，原告均已依約交付貨物。惟扣除被告已支付47萬1,466
      元，被告現仍未支付貨款226 萬8,914 元，如起訴狀附表
      所示（板院卷1 第5 頁至第6 頁）。
    2.雙方約定貨款給付方式為交貨次月25日給付60天票款。
    3.被告曾通知原告品名SF-27 、出貨日期96年12月11日、價
      金為3 萬6,000 元之貨物（以下簡稱系爭貨物）有瑕疵。
    4.被告自95年10月2 日起至96年3 月19日止陸續向原告進貨
      SF-27 共計10萬2,000 個。
    5.被證10、11（本院卷1 第58頁-59 頁）會議紀錄係由原告
      製作。
  (二)兩造爭執事項：
    1.被告是否有盡檢查通知義務？其瑕疵請求權時效是否消滅
      ？
    2.系爭貨物是否有瑕疵？
    3.如有瑕疵，被告是否因此受有損害？其損害金額為何？
    4.被告可否主張就下列損害金額與貨款抵銷？
      (1)統益水電工程有限公司、技鋒電機有限公司向被告請求
        之維修費用34萬2,057 元。
      (2)被告至客戶處維修所支出之材料費、出差人工費用、住
        宿費46萬6,940 元。
      (3)預計支出維修費547 萬1,000 元（以目前客戶處全部數
        量計算）或115 萬1,210 元（以目前客戶處全部數量之
        瑕疵比率33.2% 計算）或896 萬4,000 元（以全部交易
        數量10萬8,000 個之瑕疵比率33.2% 計算）
    5.原告尚得請求貨款金額為何？
  (三)按買受人應按物之性質，依通常程序從速檢查其所受領之物
    ，如發現有應由出賣人負擔保責任之瑕疪時，應即通知出賣
    人；買受人怠於為前項之通知者，除依通常之檢查不能發見
    之瑕疪外，視為承認其所受領之物；不能即知之瑕疪，至日
    後發現者，應即通知出賣人，怠於為通知者，視為承認其所
    受領之物，民法第356 條第1 項、第2 項、第3 項分別定有
    明文。
  (四)本件系爭買賣標的物SF-27 二極體，其品質是否具有瑕疪，
    依專家證人丙○○於本院證稱一般雙方買賣的時候，會開出
    規格書、東西送來的時候買方（即被告）一般會依據規格書
    檢測，若檢查OK的話，就會收下，就會付錢，若有問題的話
    ，買方會向對方反應，若日後裝到產品上才發現問題的話，
    應該不是賣方的責任；買方應該知道那些部分應該要檢測，
    東西買進來的時候，檢驗完畢後才發現有問題，就是買方的
    問題等語。因此，足證被告受領系爭二極體時，應依通常程
    序從速檢查且已經檢查而無瑕疪。另證人即被告開發部經理
    乙○○於本院證稱：「就我所知是買了50幾萬顆，進貨多久
    有問題要查，是中間有一批有問題，我們進貨的東西我們都
    會拿給加工廠讓加工廠幫我們插件，本來是直直的一隻腳，
    弄彎在才插到板上，加工廠拿到我們工廠是半成品，我們測
    試後再出貨，出貨是出成品，成品是放在日光燈的安定器上
    面，我們出貨之前都沒有問題，是後來客戶才反應有問題，
    客戶反應的產品是約使用半年才有問題，常溫下產品是沒有
    問題的，但是通電後溫度上升，耐壓就會不足，第一次開會
    我有到場，是拿樣品給原告公司測試，第一次開會就去林朋
    公司測試，測試的結果是常溫下耐壓還夠，第一次沒有發現
    耐壓性不足的問題，第二、三次都是在我們公司」等語。亦
    足證原告出售與被告之系爭二極體部分，在被告驗收並組裝
    完成後並無瑕疪。另證人即曾為原告技術部開發員工丁○○
    於本院亦證稱被告公司共約有30款安定器，是放在特定機種
    上才有問題，輸入電壓277 伏特的機種才有問題等語，益足
    證被告所出售於客戶之日光燈安定器發生問題，應與原告所
    出售之系爭二極體無關。是被告並未能舉證證明原告出售之
    二極體有瑕疪，亦未能證明瑕疪係依通常程序檢查不能發現
    之瑕疪，故被告抗辯無理由。
四、從而，原告依買賣關係，請求被告給付貨款2,268,914 元及
    分別自附表所示利息起算日起，均自清償日止，按年利率5%
    計算之利息，為有理由，應予准許。
五、按法院為終局判決時，應依職權為訴訟費用之裁判，民事訴
    訟法第87條第1 項定有明文。查本件原告之訴為有理由，訴
    訟費用共計28,473元（裁判費23,473元及專家證人費用5,00
    0 元）應由被告負擔。
六、原告及被告各陳明願供擔保，聲請宣告假執行及免為假執行
    ，經核均無不合，爰各酌定相當之擔保金額准許之。而兩造
    其餘攻擊防禦方法，經本院悉予審酌後，認均無礙於本件之
    判斷，併此敘明。
七、據上論結，依民事訴訟法第385 條第1 項前段、第78條、第
    390 條第2 項及第392 條第2 項判決如主文。
中    華    民    國    98    年    11    月    11    日
                  民事第一庭  法  官  李建忠
以上正本證明與原本無異。
如對本判決上訴，應於判決送達後20日內向本院提出上訴狀。
中    華    民    國    98    年    11    月    13    日
                              書記官  吳華瑋


司法院資訊處製作；財團法人民間司法改革基金會備份。
